# 实务中企业如何确定材料可变现净值确定方法(请教陈版）

提问人：Accountlxy 时间：2014-04-03 09:37:09
对于多种材料（如： 200 种材料）生产多种产品（如：经常销售的产品有 300 种）的情况，且年末材料不配套，难以估算年末库存可生产成品的数量时，如何确定各个材料的可变现净值？

回答人：chenyiwei
根据不同企业的情况选择最适当的方法，并没有普遍适用于所有情况的最佳方法。例如，有些企业可以按照下年度初的生产计划或者下年度初各类不同产品的各自投产情况结合存货消耗定额等因素人为地对期末在库存货对应到不同的产成品。但一旦选择了一种方法，就应当保持在各年度之间的一贯运用。

提问人：Accountlxy 时间：2014-04-04 08:49:57
谢谢，陈版。能不能帮忙介绍一两种惯用的方法？

回答人：chenyiwei
如：按照下年初的生产计划、下年初的实际产量、多种产品中毛利由高到低排列等，总之就是为了确定可变现净值之目的合理测算这些产品实现的收入。

提问人：Accountlxy 时间：2014-05-05 10:40:27
谢谢。再就几个材料减值问题请教一下您：
1 、估计售价的确定。无销售合同的估计售价确定，对产品售价相对稳定，只是在不同区域和客户采用不一样的折扣率的情况，是否可以考虑用过去一段时间（比如半年）的平均售价作为估计售价？
2 、在确定材料进一步加工成本时：
2.1 关于制造费用中的固定性费用如管理人员的工资、设备折旧，可否剔除？
2.2 如果2.1所述的费用不能剔除，可否按一个确定的产量(比如：最大产能）进行分摊? 比如，在产能利用率严重不足时，实际产量可能每台有 200 元固定费用，但最大产能下可能只有 30 元/台，在考虑进一步加工成本中的固定性费用支出时，是否可以按 30 元/台去计算？

回答人：chenyiwei
1 、可以。 2 、固定成本是否剔除的问题无明确规定，但我理解不应完全剔除，因为测算的是全部存货的可变现净值，而不仅仅针对增量存货，固定成本也需要通过这些存货的销售来回收。你说的按正常产能分摊方法应可行。